# 资产管理计划的合并问题

提问人：jennygzyang2017 时间：2017-10-23 23:08:39
陈版主，您好，针对资管计划合并问题咨询 现基金公司发行一资管计划，管理公司放在AFS里核算，随着其他投资者的赎回，管理公司持有该资管计划份额超过30%，且长期在50%左右，拟于 2017 年 1 月 1 日起纳入合并范围： 在 2017 年 1 月 1 日作为合并日时， 1 月 1日以前持有的资管计划净值变动形成的其他综合收益应如何处理呢？现在两种方法我有点困惑，不知道该如何解决 1 、在 1 月 1 日达到控制时，按其当日公允价值确认为长期股权投资，在其他综合收益的金额确认为投资收益； 2 、在 1 月 1 日达到控制时，对其他综合收益余额不做任何处理，待处置时，再将其确认为投资收益。
想咨询一下您的意见，谢谢。
因为好像目前业界没有把纳入合并范围的资产管理计划放到长期股权投资里面核算吧，所以是不是应该采用第 2 种处理方法呀？

回答人：chenyiwei
因为原先作为AFS，后取得控制权，所以不论个别报表还是合并报表层面都是跨越会计处理界线的重大经济事项，都应按公允价值重新计量其所持有的权益份额，并将此前作为AFS核算期间的其他综合收益转入当期投资收益。所以应该是你说的方法 1 。

提问人：jennygzyang2017 时间：2017-10-24 08:54:29
陈版主，您好，那按照方法一的话，母公司报表里应放到长期股权投资，并用成本法进行后续计量。 但我浏览了一下上市券商合并资产管理计划的报告，他们把纳入合并范围的资管计划继续放在AFS里。
所以我现在有点困惑，究竟在单体报表层面应该继续放到AFS里还是长期股权投资里呢？

回答人：chenyiwei
这只是一种习惯做法，但不符合准则的原理。